【裁判字號】    95,非抗,10
【裁判日期】    951208
【裁判案由】    本票裁定
【裁判全文】
臺灣高等法院高雄分院民事裁定          95年度非抗字第10號
抗  告  人  乙○○
上列抗告人因與相對人甲○○間本票裁定事件，對於民國95年10
月26日臺灣高雄地方法院95年度抗字第208 號所為駁回再抗告之
裁定提起抗告，本院裁定如下：
    主  文
抗告駁回。
抗告程序費用新台幣壹仟元由抗告人負擔。
    理  由
一、按非訟事件，對於抗告法院之裁定再為抗告，僅得以其適用
    法規顯有錯誤為理由，並經原法院之許可者為限。前項許可
    ，以原裁定所涉及之法律見解具有原則上之重要性者為限。
    原法院認為不應許可者，應以裁定駁回其再抗告。非訟事件
    法第45條第3 項、第4 項及同條第5 項準用民事訴訟法第43
    6 條之3 第3 項定有明文。又所謂適用法規顯有錯誤，係指
    確定判決所適用之規定，顯然不合於法律規定，或與司法院
    現尚有效及大法官會議之解釋，或最高法院現尚有效之判例
    顯有違反，或消極不適用法規，顯然影響裁判者而言。而所
    謂法律見解具有原則上之重要性，則係指該事件所涉及之法
    律問題，意義重大，有加以闡釋之必要者而言。
二、本件抗告意旨：抗告人與相對人間並無債務存在。抗告人係
    遭相對人毆打、恐嚇始簽發系爭本票，抗告人已報警，並提
    起確認本票債權不存在之訴，且抗告人現失業中，生活困苦
    云云。
三、查，台灣高雄地方法院95年度抗字第208 號95年10月4 日所
    為駁回抗告人抗告之裁定（下稱原裁定）以：抗告人主張遭
    相對人以不法手段被迫簽發系爭本票，兩造間並無債權債務
    存在為由，對台灣高雄地方法院95年度票字第21986 號本票
    裁定提起抗告，縱認抗告人所稱屬實，因抗告人與相對人之
    本票債權是否存在，乃係實體上之爭執，應由抗告人另行提
    起訴訟，以資解決，駁回抗告人之抗告。嗣抗告人對原裁定
    提起再抗告，惟本件抗告意旨所指上開各情均未表明原裁定
    有如何適用法規顯有錯誤，或本件所涉及之法律見解屬原則
    上具有重要性，而有闡釋之必要之情形，故抗告人對原裁定
    提起再抗告，自屬不合法，原法院因而以原裁定並無適用法
    規顯有錯誤，亦無所涉及之法律見解具有原則上重要性之情
    事，認再抗告不應許可，而駁回再抗告，揆之前開說明，並
    無違誤。抗告意旨指摘原法院所為駁回再抗告之裁定不當，
    求予廢棄，為無理由，應予駁回。
四、據上論結，本件抗告為無理由，依非訟事件法第46條、第21
    條第2 項，民事訴訟法第495 條之1 第1 項、第449 條第1
    項、第78條，裁定如主文。
中    華    民    國    95    年    12    月    8    日
                            民事第三庭
                                審判長法官  張國彬
                                法      官  吳登輝
                                法      官  簡色嬌
以上正本證明與原本無異。
本件不得再抗告。
中    華    民    國    95    年    12    月    8    日
                                書  記  官  黃一秋


司法院資訊處製作；財團法人民間司法改革基金會備份。
